臺灣高雄地方法院刑事判決　　　　　　　94年度訴字第2700號
公　訴　人　臺灣高雄地方法院檢察署檢察官
被　　　告　丙○○
　　　　　　　　　　　3樓之3.
上列被告因搶奪案件，經檢察官提起公訴（94年度偵字第14111
、14542 號），嗣因被告就被訴事實為有罪之陳述，本院並聽取
當事人之意見後，改依簡式審判程序進行，判決如下：
    主  文
丙○○連續意圖為自己不法之所有，而搶奪他人之動產，累犯，
處有期徒刑壹年拾月。
    事  實
一、丙○○(1)前於民國81年間，因煙毒案，經本院以81年度訴字
    第3245號判處有期徒刑3 年6 月確定，(2)於82年間，因麻藥
    案，經法院（本院82年度訴字第369 號、臺灣高等法院高雄
    分院82年度上訴字第2538號、最高法院82年度台上字第6555
    號）判處有期徒刑5 年確定，前揭(1)(2)罪經法院裁定應執行
    有期徒刑8 年確定，刑期自82年1 月13日起算，至89年10月
    26日縮刑期滿，於84年9 月8 日縮短刑期第一次假釋出監，
    (3)嗣遭撤銷第一次假釋，應執行殘刑5 年1 月22日，刑期自
    86年2 月16日起算，於91年1 月28日縮刑期滿，於89年3 月
    17日縮短刑期第二次假釋出監，(4)於第二次假釋期間，因竊
    盜案，經本院以91年度易字第1035號判處有期徒刑8 月確定
    ，(5)再遭撤銷第二次假釋，應執行殘刑1 年10月11日，前揭
    (4)(5)刑期接續執行，於93年11月30日縮刑期滿執行完畢。詎
    仍不知悔改，基於意圖為自己不法所有之搶奪概括犯意，連
    續於：(一)94年6 月18日上午9 時許，騎乘車牌號碼ITR —
    701 號紅色重型機車，行經高雄市小港區○○○路202 之8
    號前，見丁○○○獨自騎乘腳踏車，認有可乘之機，先向丁○○○佯裝問路，俟丁○○○向其指示路線而不及防備之際
    ，徒手搶奪丁○○○戴於頸部之金項鍊1 條【價值新臺幣（
    下同）7000元】，得手後旋即騎乘上開機車往高雄市○○區
    ○○街方向逃逸，經丁○○○大聲呼救，適路人陳俊吉騎乘
    機車經過，遂自後追趕丙○○所騎乘之上開紅色機車，嗣於
    途中遇巡邏員警，一同加入追捕，為警於94年6 月18日上午
    9 時50分許，在高雄市小港區○○○路與崇本街口查獲，而
    丙○○所搶得之上開金項鍊，於遭警方追捕途中遺落（未扣
    案）。(二)復於94年6 月25日上午8 時30分許，騎乘上開紅色
    機車，行經高雄市前鎮區○○○路與滇池街口，見乙○○○
    獨自騎乘騎乘腳踏車，乘乙○○○疏於注意而不及防備之際
    ，猝然自乙○○○之右後方徒手拉扯乙○○○掛於頸部之白
    金項鍊1 條（價值約10000 元），致乙○○○受有後頸部抓
    傷、胸部挫傷及雙腳膝蓋處擦傷等傷害（傷害部分，未據告
    訴），經乙○○○大聲呼救，丙○○情急之下所騎乘之上開
    機車遭乙○○○之腳踏車絆倒，丙○○遂棄車徒步逃逸，適
    有路人李南、孫明初聽見乙○○○呼救，遂自後追趕丙○○，於94年6 月25日上午8 時40分許，在高雄市前鎮區○○○路129 之5 號前，丙○○遭孫明初扳倒在地，送交警方而
    查獲，並於丙○○所騎乘之上開機車右手把上扣得乙○○○
    遭搶奪之上揭白金項鍊。
二、案經高雄市政府警察局小港分局、前鎮分局報告臺灣高雄地
    方法院檢察署檢察官偵查起訴。
    理  由
壹、程序方面：
    按本件被告丙○○所犯係死刑、無期徒刑、最輕本刑為3 年
    以上有期徒刑以外之罪，其於準備程序就前揭被訴事實為有
    罪之陳述，經受命法官告知簡式審判程序之旨，並聽取其與
    公訴人之意見後，本院認無不得或不宜改依簡式審判程序進
    行之處，爰依刑事訴訟法第273 條之1 第1 項、第284 條之
    1 ，裁定本件由受命法官獨任進行簡式審判程序，合先敘明
    。
貳、實體方面：
一、上揭犯罪事實業據被告於本院審理時坦承不諱。犯罪事實(一)
    並據被害人丁○○○、目擊證人陳俊吉分別於警詢、偵查中
    指述、證述綦詳，且有現場查獲照片12張附卷可稽；犯罪事
    實(二)並據被害人乙○○○於警詢指述明確，且據目擊證人李
    南、孫明初於警詢、偵查中證述綦詳，且有贓物認領保管
     單 、職務報告書各1 份及現場查獲照片2 張附卷可稽。本
    案事證明確，被告犯行堪予認定。
二、核被告丙○○就上揭犯罪事實(一)(二)所為，均係犯刑法第325
    條第1 項之搶奪既遂罪。被告先後2 次搶奪犯行，時間緊接
    ，方法相同，所犯又係構成要件相同之罪名，顯係基於概括
    犯意反覆為之，為連續犯，應依刑法第56條之規定，以一搶
    奪罪論，並加重其刑。又被告有上揭事實欄所載之前科判決
    及執行情形，有本院被告全國前案紀錄表1 份在卷可稽，被
    告於有期徒刑執行完畢後5 年以內，再犯本件有期徒刑以上
    之罪，為累犯，應依刑法第47條規定加重其刑，並依法遞加
    重之。爰審酌被告丙○○正值青壯年，不思以正當方式賺取
    金錢，竟見被害人丁○○○（民國35年6 月27日生）、乙○○○（民國20年6 月12日生）係獨自騎乘腳踏車之婦女，即
    乘被害人疏於注意不及防備之際，自被害人之後方徒手拉扯
    被害人掛於頸部之項鍊，致被害人身心受創甚鉅，況被告於
    本案中曾於94年6 月18日上午9 時50分許經警緝獲交保後，
    隨即又於同月25日行搶，足認被告惡性非輕，本不宜從輕量
    刑，惟念其犯後坦承犯行，且當庭表示悔悟，態度尚可，且
    除所搶得之丁○○○所有之金項鍊於逃避追捕途中遺落不見
    外，行搶被害人乙○○○所得之財物，業由被害人領回，有
    贓物認領保管單在卷可佐，所生損害業已減輕等一切情狀，
    酌情量處如主文所示之刑，以資懲儆。
據上論斷，應依刑事訴訟法第273 條之1 第1 項、第284條之1
、第299 條第1 項前段，刑法第325條第1項、第56條、第47條
，判決如主文。
本案經檢察官甲○○到庭執行職務。
中　　華　　民　　國　　94　　年　　8 　　月　　22　　日
                  刑事第五庭    法　官  郭瓊徽
以上正本證明與原本無異。
如不服本判決，應於收受送達後10日內向本院提出上訴書狀。
中　　華　　民　　國　　94　　年　　8 　　月　　23　　日
 　　　　　　　　　　　　       書記官  陳瓊芳
附錄
刑法第325 條 (普通搶奪罪)
意圖為自己或第三人不法之所有，而搶奪他人之動產者，處6 月
以上 5 年以下有期徒刑。
